【裁判字號】    97,易,3552
【裁判日期】    980522
【裁判案由】    傷害
【裁判全文】
臺灣臺北地方法院刑事判決              97年度易字第3552號
公  訴  人  臺灣臺北地方法院檢察署檢察官
被      告  乙○○
被      告  甲○○
上列被告因傷害案件，經檢察官提起公訴（97年度偵字第22942
號），本院判決如下：
    主  文
乙○○、甲○○傷害人之身體，各處拘役伍拾日，如易科罰金，
均以新臺幣壹仟元折算壹日。
    事  實
一、甲○○於民國97年7月31日（起訴書誤載為30日）某時許，
    至址設臺北市○○區○○街186巷2號1樓「夏威夷餐廳消費
    。由該餐廳陪侍丙○○坐檯。於當日凌晨2時30分許（起訴
    書誤載為3時30分許），乙○○至該餐廳，要求正在坐檯之
    丙○○至包廂外商談欠款事宜，二人相談不快而發生口角。
    乙○○要求丙○○至派出所處理，丙○○不肯，乙○○即出
    手強拉丙○○，甲○○見狀，上前拉開丙○○，並基於傷害
    之犯意，徒手毆打乙○○之頭部、臉部、腹部，並用手推開
    須靠手杖支撐身體而行動不便之乙○○，致乙○○跌倒在地
    。乙○○不甘示弱，亦基於傷害之犯意，持其所攜之手杖朝
    甲○○之右手腕及頭部毆擊，二人進而互相拉扯。其他在場
    之不詳姓名客人見狀拉開二人，二人始行停手。乙○○因而
    受有上下嘴唇略腫及內側瘀傷、右腹部10×0.5公分、5×
    0.5 公分、2×0.5公分等挫傷之傷害; 甲○○則受有頭痛、
    頭暈、嘔吐、右腕腫脹、右大腿瘀紅、胸痛、左手背腫脹等
    傷害。
二、案經乙○○、甲○○分別訴由臺北市政府警察局萬華局報告
    臺灣臺北地方法院檢察署檢察官偵查起訴。
    理  由
一、訊據被告甲○○坦承於上開時、地，曾推被告乙○○，致被
    告乙○○跌倒在地，以及曾與被告乙○○互相拉扯、互毆等
    情不諱。被告乙○○坦承確於上開時間至夏威夷餐廳，並與
    被告甲○○發生衝突。惟被告乙○○、甲○○二人均矢口否
    認有何傷害之犯行，被告乙○○辯稱: 我去餐廳是要找丙○○要4萬元欠款，是丙○○叫甲○○出來後，甲○○揮拳打
    我的頭部、臉部、胸膛、腹部很多下。我絕對沒有持手杖打
    甲○○，也沒有與甲○○拉扯、互毆，甲○○當天也沒有受
    傷，診斷證明上所載之傷與我無關云云。被告甲○○辯稱:
    是乙○○打傷小姐，我把乙○○拉開，我推乙○○，乙○○
    倒在地上，我和乙○○發生拉址、互毆，有人把我們拉開云
    云。惟查:
  (一)被告二人於上開時、地，以上述方式互毆，並互受有上述傷
    害等情，業據被告即告訴人乙○○、甲○○二人分別於本院
    98 年5月8日審理時以證人身分具結作證在案，並有其二人
    分別提出臺北市立聯合醫院中興院區於97年7月31日、和平
    院區於97年8月1日出具之診斷證明書在卷可稽（參偵卷第15
    、16 頁）。被告甲○○受傷部分，並經本院依職權向臺北
    市立聯合醫院和平院區函索被告甲○○於當日診療之病歷紀
    錄，經該院於98年4月13日以北市醫和字第09831299400號函
    並檢附相關病歷在卷可查（附於本院卷內）。
  (二)被告二人雖均否認犯行，而各指訴對方下手傷害，並均稱自
    己為傷害之被害人。被告乙○○並指被告甲○○與其衝突後
    ，仍留在夏威夷餐廳喝酒，足認其並無受傷，診斷證明書上
    所載之傷勢與其無關云云。惟查:
  質之被告甲○○自偵查初始，以至本院審理時，均供承曾與
    被告乙○○拉扯、互毆，並坦承用手推倒被告乙○○（參偵
    卷第29頁、本院98年1月16日準備程序筆錄第2頁、本院98年
    5 月8日審判筆錄第8頁）。另被告乙○○以證人身分具結作
    證時，亦表示在其倒下去後，有客人將其拉開，客人是要把
    我們二人拉開（參本院98年5月8日審判筆錄第4、6頁）。足
    認被告二人當時確曾互相拉扯對方。而非是單方毆打他方。
    被告二人分別否認傷害對方之辯解，均為卸責之詞，不足採
    信。
  至於被告乙○○所辯上開各節部分:
  (1)被告甲○○自承受傷後並未立即返家休息，而是回到夏威夷
    餐廳等情不諱。惟查，每個人受傷後對於傷勢之耐受力不同
    ，以及對於是否須就醫之判斷不同，是尚難據此認被告甲○○並未受傷。且依本院向臺北市政府警察局萬華分局函調該
    分局桂林派出所於97年7月31日之員警工作紀錄簿，經該局
    於98年4月15日以北市警萬分刑字第09830984200號函復時所
    檢陳之員警工作紀錄簿記載: 「當事人乙○○（年籍略）於
    （31）日上午02時30分許，在廣州街186巷2號1樓（夏威夷
    餐廳）第11廂內與客人甲○○（年籍略），因店內小姐丙○○（年籍略）在作檯，欲強行拉走，致與客人甲○○發生口
    角，致郭某徒手毆打我（應指乙○○）胸部、頭部、臉部輕
    微瘀青，嘴角擦傷流血，郭某本人左手大拇指瘀傷。雙方經
    調解暫時和解，保留法律追訴權。」（附於本院卷內），被
    告二人及丙○○並於其上簽名。足認被告二人認同員警所為
    之紀錄。依此推之，被告二人當天確實均有受傷。被告乙○○指稱被告甲○○當天並沒有受傷，顯非事實。至於員警在
    工作紀錄簿上雖未列出被告甲○○之其他傷勢，但此或因被
    告甲○○當時未向員警提出並記明於上開工作紀錄簿內所致
    ，尚難遽認被告甲○○當天未受有上開診斷證明書上之其他
    傷害。
  (2)被告甲○○並未於受傷當日立即就醫，而係於97年8月1日凌
    晨1時47分許始至和平醫院急診，此有本院依職權所調取之
    上開病歷可參。被告甲○○辯稱: 是因為沒有帶健保卡，警
    察要我一定要去醫院，我那時身體腫起來才跑去驗傷等語。
    經查，依本院所調查之病歷所載，被告甲○○當天是以「補
    卡暫自」方式就醫，是被告甲○○上開所辯非虛。而承前開
    員警工作紀錄簿所示，被告二人因本案鬧上警局後，在員警
    調處下，同意暫時和解，是被告甲○○未立即就醫亦屬合理
    ，自難以其就醫之時間稍晚，而認診斷證明書上所載之傷勢
    非因被告乙○○之上開傷害行為所致。
  (三)綜上，本件被告二人互相傷害之犯行，事證明確，洵堪認定
    ，應依法論科。
二、核被告二人所為，均係犯刑法第277條第1項傷害罪。爰審酌
    被告二人為餐廳陪侍女子而生口角，進而互相下手傷害之動
    機，其二人各自所受之傷勢，被告二人犯後均否認犯行之態
    度等一切情狀，分別量處如主文所示之刑，並均諭知易科罰
    金之折算標準。
據上論斷，應依刑事訴訟法第284條之1、第299條第1項前段，刑
法第277條第1項、第41條第1項前段，刑法施行法第1條之1，判
決如主文。
本案經檢察官楊智綸到庭執行職務
中    華    民    國    98    年    5     月    22    日
                  刑事第四庭    法  官  李桂英
上正本證明與原本無異。
如不服本判決，應於判決送達後10日內向本院提出上訴狀（應抄
附繕本）。告訴人或被害人如對於本判決不服者，應具備理由請
求檢察官上訴，其上訴期間之計算係以檢察官收受判決正本之日
期為準。
                                書記官  嚴君珮
中    華    民    國    98    年    5     月    22    日
附錄本案論罪科刑法條全文:
中華民國刑法第277條
（普通傷害罪）
傷害人之身體或健康者，處3年以下有期徒刑、拘役或1千元以下
罰金。
犯前項之罪因而致人於死者，處無期徒刑或7年以上有期徒刑；
致重傷者，處3年以上10年以下有期徒刑。


司法院資訊處製作；財團法人民間司法改革基金會備份。
